臺灣橋頭地方法院民事判決
111年度旗小字第45號
原      告  裕富數位資融股份有限公司

法定代理人  許國興  
訴訟代理人  吳苓菱  
被      告  陳俞志  


上列當事人間請求給付分期買賣價金事件，本院於民國111年4月
12日言詞辯論終結，判決如下：
    主      文
被告應給付原告新臺幣玖仟參佰柒拾陸元，及如附表所示之利息
。
原告其餘之訴駁回。
訴訟費用新臺幣壹仟元，由被告負擔新臺幣壹佰肆拾玖元，餘由
原告負擔。
本判決關於原告勝訴部分得假執行。但被告如以新臺幣玖仟參佰
柒拾陸元為原告預供擔保後，免為假執行。
    事實及理由
一、被告經合法通知，未於言詞辯論期日到場，核無民事訴訟法
    第386條各款所列情形，爰依同法第436條之23準用第436條
    第2項適用第385條第1項前段規定，依原告之聲請，由其一
    造辯論而為判決。
二、原告主張：被告於民國110年5月11日，向訴外人蘇怡瑄購買
    冷氣，約定分期總價新臺幣（下同）65,597元（含商品總價
    50,000元、服務費15,597元），被告應自同年6月30日起至1
    13年11月30日止，每月為1期，分42期，除第42期應繳金額
    為1,432元外，應於每月30日前繳納1,565元，若未按期繳納
    ，即視為全部到期，並應另支付按週年利率百分之20計算之
    利息，暨按日息萬分之5計算之違約金，及每次催款手續費1
    00元。詎被告自第3期即110年8月30日起，即未依約繳款，
    尚積欠62,591元（含本金62,467元、遲延費124元）、利息
    、違約金未清償，原告已受讓前揭債權，爰依分期付款買賣
    契約及債權讓與之法律關係提起本訴。聲明：被告應給付原
    告62,591元，及其中62,467元，自110年8月31日起至清償日
    止，按週年利率百分之16計算之利息，及按日息萬分之4.3
    計算之違約金。
三、被告經合法通知，未於言詞辯論期日到場，亦未提出書狀作
    何聲明或陳述。
四、本院得心證理由：
（一）原告主張被告於110年5月11日，向蘇怡瑄購買冷氣，約定
      辦理分期金額50,000元、分42期清償，每期清償1,565元
      、分期總額65,597元，原告已受讓前揭債權等情，業據提
      出分期付款申請暨約定書（下稱申請書）為證（本院卷第
      13頁），被告經合法通知，未於言詞辯論期日到場，亦未
      提出書狀作何聲明或陳述以供本院斟酌，依民事訴訟法第
      436條之23準用第436條第2項適用第280條第3項本文準用
      第1項本文規定，視同被告自認，堪信原告此部分主張為
      真。　　
（二）按分期付價之買賣，如約定買受人有遲延時，出賣人得即
      請求支付全部價金者，除買受人遲付之價額已達全部價金
      五分之一外，出賣人仍不得請求支付全部價金，民法第38
      9條定有明文。經查，原告主張被告已清償至第2期，有還
      款明細可查（本院卷第15頁），依此計算，被告迄第11期
      即111年4月30日遲付之價額「始」達全部價金五分之一，
      依前揭規定，原告於此之前，尚不得請求被告支付全部價
      金，是以，原告僅得請求被告支付至言詞辯論終結時即11
      1年4月12日前已到期即至第10期止之價金。
（三）次按企業經營者與消費者分期付款買賣契約應以書面為之
      。前項契約書應載明下列事項：一、頭期款。二、各期價
      款與其他附加費用合計之總價款與現金交易價格之差額。
      三、利率。企業經營者未依前項規定記載利率者，其利率
      按現金交易價格週年利率百分之五計算之。企業經營者違
      反第二項第一款、第二款之規定者，消費者不負現金交易
      價格以外價款之給付義務，消費者保護法第21條定有明文
      。經查：
  １、依原告提出之申請書觀之，其上僅記載辦理分期金額50,00
      0元、期數42期、每期應繳金額1,565元、分期總額65,730
      元，並未依前揭消費者保護法規定，記載頭期款、各期價
      款與其他附加費用合計之總價款與現金交易價格之差額、
      利率等應記載事項，被告自不負現金交易價格以外價款之
      給付義務。
　２、而申請書未記載現金價若干，亦未記載蘇怡瑄之資料，本
      院無法函詢蘇怡瑄本件現金價若干，被告又未到庭陳述，
      本院僅能將申請書記載之辦理分期金額50,000元認定為現
      金價，依前揭消費者保護法規定，被告僅就此負清償責任
      ，其利息之利率則應按週年利率百分之5 計算之。
　３、又依原告主張，被告已清償2期即3,130元（計算式：1,565
      元Ｘ2期＝3,130元），則被告尚積欠之本金金額為46,870元
      （計算式：50,000元－3,130元＝46,870元），平均分攤至
      所餘期數即40期後，除末期應清償之金額為1,162元外，
      每期應清償金額為1,172元（計算式：46,870元／40期＝1,1
      72元，元以下四捨五入；46,870元－1,172Ｘ39期＝1,162元
      ）。從而，原告得請求被告給付之金額為9,376元（計算
      式：1,172元Ｘ第3至10期共8期＝9,376元），其利息則應自
      原告請求之日或各該期款屆期之日起算。
（四）據此，原告請求如主文第一項所示，洵屬有據，逾該範圍
      之請求，即屬無據。　　　
五、綜上所述，原告依分期付款買賣契約及債權讓與法律關係，
    請求如主文第一項所示，為有理由，應予准許，逾此範圍，
    則無理由，應予駁回。
六、原告勝訴部分，係適用小額訴訟程序所為被告敗訴之判決，
    依民事訴訟法第436條之20之規定，應依職權宣告假執行。
    並依同法第436條之23準用第436條第2項適用第392條第2項
    規定，依職權宣告被告預供擔保，免為假執行。
七、訴訟費用負擔之依據：民事訴訟法第79條。　　
中　　華　　民　　國　　111 　年　　4 　　月　　28　　日
          　　　　旗山簡易庭  法　　　官  呂明龍
以上正本係照原本作成。
民事訴訟法第436條之24第2項：對於本判決之上訴，非以違背法
令為理由，不得為之。
如對本判決上訴，須於判決送達後20日內向本院提出上訴狀，並
須表明上訴理由（上訴理由應表明一、原判決所違背之法令及具
體內容。二、依訴訟資料可認為原判決有違背法令之具體事實。
），均須按他造當事人之人數附繕本。　　　　　　　　　
中　　華　　民　　國　　111 　年　　4 　　月　　28　　日
      　　　　　　　　　　　　書　記　官  陳秋燕　　　
附表：
期數 應付金額（新臺幣） 計息期間起迄（民國） 週年利率 ３ 1,172元 110年08月31日起至清償日止 百分之5 ４ 1,172元 110年09月30日起至清償日止 百分之5 ５ 1,172元 110年10月30日起至清償日止 百分之5 ６ 1,172元 110年11月30日起至清償日止 百分之5 ７ 1,172元 110年12月30日起至清償日止 百分之5 ８ 1,172元 111年01月30日起至清償日止 百分之5 ９ 1,172元 111年02月28日起至清償日止 百分之5 １０ 1,172元 111年03月30日起至清償日止 百分之5 合計 9,376元